# 可转债会计处理

提问人：Kotei 时间：2020-07-29 21:40:04
请问陈版主，子公司发行可转债，授予发行人权力以后可以以一定的价格转为母公司股份，这一块转股权不符合fix to fix，系金融负债，请问是应该将金融负债确认在子公司层面还是母公司层面？

回答人：chenyiwei
子公司层面应确认负债，无权益成分；母公司合并报表层面，如满足fix to fix条件的，可将转换权确认为权益工具。